#### **ANDREA CRUZ MARCIALES**

a.cruzmarciales@gmail.com

Calle 64 # 1-15 Apartamento 803A Torre 1 Conjunto Kandinsky Bogotá, Colombia (1) 8062392 (57) (1) 3108671469

## **PERFIL PROFESIONAL**

Abogada de la Universidad de los Andes con estudios complementarios en Antropología. Tengo experiencia en temas inmobiliarios, urbanísticos y de estructuración de negocios. Tengo altas habilidades en investigación y resolución de problemas jurídicos. Excelentes relaciones interpersonales, liderazgo, adaptabilidad al cambio y apertura al aprendizaje continuo, puntual, organizada, responsable y con gran capacidad para asumir retos. Tengo una orientación clara a la obtención de logros y resultados.

# • FORMACIÓN ACADÉMICA.

Colegio Fundación Gimnasio Los Portales

Titulo obtenido: Bachiller Académico Junio 2004

Universidad de los Andes, Facultad de Derecho

**Título de Pregrado Obtenido: Abogado.** Enero 2005-Marzo 2011

Universitat de Barcelona – Online Business School (OBS)

Inicio: mayo 2019

Maestría en Dirección de Marketing y Gestión Comercial

Título a obtener: Maestría en Dirección de Marketing

# **OTROS ESTUDIOS Y/O SEMINARIOS**

Universidad de los Andes, Facultad de Antropología

Semestres cursados: Cuatro Agosto 2004 - Marzo 2008

American University.

Diplomado en Derechos Humanos.

Junio 2008

Universidad de los Andes, Facultad de Derecho

I Congreso Internacional de Derecho Penal. "Problemas actuales de Autoría y participación en Derecho Penal." Septiembre 2009

**APLegis** 

Seminario de Novedades en el Código de Procedimiento Administrativo y de lo Contencioso Administrativo e impacto del Código General del Proceso. Marzo 2014

Protecsa (Protección Inmobiliaria S.A.S.)

**Capacitación sobre Garantía Total y contratos de arrendamientos.** Septiembre 2014

Protecsa (Protección Inmobiliaria S.A.S.)

**Evento riesgos y errores frecuentes en los contratos.** 

Octubre 2014

**APLegis** 

Seminario de Tratamiento de datos personales - Hábeas Data

Febrero 2015

Servilonjas

Seminario especializado para constructoras la entrega de zonas comunes y la administración provisional propiedad horizontal.

Mayo 2015

Inalde Business School-Universidad de La Sabana.

**Congreso Internacional "Family Business Day- The Best Practice for Legacy and Management in Family Business"**Junio 2016

**APLegis** 

Seminario Nuevo Código de Policía Impacto Sobre Las Normas De Propiedad Horizontal.

Septiembre 8 de 2016

#### EXPERIENCIA LABORAL

## **NOSSA & GALVIS ABOGADOS**

Departamento Derecho inmobiliario y corporativo. Tipo de contrato: Laboral término indefinido.

Periodo: 11 de febrero - Actualidad

**Funciones:** acompañamiento legal a los clientes de la firma en temas relacionados con el giro ordinario de sus negocios, en especial asesoría legal en constitución de sociedades, escisión de sociedades, capitalización de sociedades y liquidación de sociedades. Por otro lado asesoría en trámites de licencias de construcción ante las entidades distritales o municipales correspondientes, trámites para la obtención de planes parciales ante las distintas entidades

distritales o municipales, estructuración de fideicomisos inmobiliarios, estructuración herramientas jurídicas de vinculación de clientes a proyectos inmobiliarios. Negociación con clientes interesados en adquirir locales comerciales y/u hoteles. Elaboración de promesas de compraventa, escrituración de los bienes inmuebles y asesoría en temas de cumplimiento del Estatuto del Consumidor.

#### **CNK CONSULTORES S.A.S.**

Departamento Jurídico. Cargo: Directora Jurídica. Tipo de contrato: Laboral término indefinido.

Periodo: 17 de septiembre de 2018 – 8 de febrero de 2019.

Funciones: Llevar a cabo la estructuración legal de los negocios inmobiliarios y fiduciarios de la compañía (Incluyendo estudio de títulos). Llevar a cabo la negociación con los propietarios de los inmuebles que la compañía pretende adquirir para el desarrollo de proyectos inmobiliarios. Realizar la estructuración de las minutas de contratos y requerimientos de las garantías contractuales, aplicadas a cada caso. Identificar y valorar los riesgos de los nuevos negocios de la compañía. Plantear y llevar a cabo alternativas legales para trámites jurídicos ante entidades de control y registro de escrituras públicas. Buscar métodos y programas de cobro de cartera, pre jurídico y judicial de proveedores y clientes. Llevar a cabo la estructuración y el procedimiento para la respuesta legal a requerimientos, quejas, peticiones del cliente interno y externo de la compañía. Conocer los procesos judiciales y conciliatorios de la compañía, estructurar y coordinar a los abogas externos que los lleven según la necesidad del proceso. Llevar a cabo la estructuración legal de las asesorías y consultorías que la compañía realiza (incluye apoyo en la oferta comercial, elaboración de los convenios, acuerdo y contratos y posteriormente la liquidación del negocio). Asesorar al departamento comercial en las estrategias de ventas, cumpliendo con las normas aplicables a la materia y revisar desde el punto legal los distintos medios y herramientas comerciales para la debida comercialización de los proyectos.

## PINILLA GONZALEZ & PRIETO ABOGADOS.

Departamento Derecho Urbanístico. Cargo: Abogado.

Tipo de contrato: Laboral término indefinido. Periodo: 13 de marzo de 2017 – 12 enero 2018.

**Funciones:** Elaboración de Estudios de Títulos, formulación y modificación de Planes Parciales, solicitud y trámite de licencias urbanísticas, asesoramiento en la modificación, revisión y ajuste de Planes de Ordenamiento Territorial, Planes Básicos de Ordenamiento territorial y Esquemas de Ordenamiento Territorial, elaboración de conceptos normativos y otros temas propios del área, elaboración de escritos jurídicos dirigidos a diferentes entidades, investigaciones normativas sobre temas del área, atención y asistencia jurídica a requerimientos de los Clientes del área, envío de documentación e información a los Clientes del área, saneamiento de bienes, trámites ante las Empresas Prestadoras de Servicios Públicos Domiciliarios, solicitud y trámite de actualización de cabida y linderos, y control y seguimiento de trámites administrativos.

#### PRABYC INGENIEROS S.A.S.

Gerencia Jurídica. Cargo: Abogado.

Tipo de contrato: Laboral término indefinido.

Periodo: 4 de abril de 2016 – 5 de enero de 2017.

**Funciones:** Acompañamiento legal al departamento comercial de la compañía en todo lo relacionado a las estrategias de ventas y promoción utilizado para la adecuada comercialización de los proyectos. Revisión con el área comercial de los problemas del área para darle una solución pertinente minimizada así futuros riesgos. Elaboración de respuestas a derechos de petición y tutelas. Apoyo en la elaboración de reglamentos de propiedad horizontal para copropiedades destinadas a vivienda, apoyo jurídico a los diversos departamentos de la compañía, apoyo jurídico en temas relacionados con el Estatuto del Consumidor, Contestación y seguimiento a procesos ante la Superintendencia de Industria y Comercio, apoyo en trámite ante entidades estatales, resolución de problemas jurídicos, atención a los usuarios externos.

#### **SUPERFICIES COLOMBIA S.A.S.**

Cargo: Abogado Dirección Jurídica.

Tipo de contrato: Laboral término indefinido.

Periodo: 17 de febrero de 2014-30 de marzo de 2016.

**Funciones:** Única abogada de Superficies Colombia S.A.S., realizar la estructuración de los negocios inmobiliarios (incluido el apoyo jurídico en la consecución de los inmuebles, la elaboración de los estudios de títulos, elaboración de los documentos jurídicos para la adquisición de los inmuebles), Estructuración de los negocios fiduciarios. Elaboración y revisión de las minutas de promesas de compraventa y/o contratos de vinculación de beneficiarios de área y las escrituras de transferencia de dominio. Elaboración de los Reglamentos de Propiedad Horizontal. Acompañamiento legal en los trámites de licencia de urbanismo, construcción y/o intervención del espacio público. Asesoría legal para el correcto trámite ante las entidades prestadoras de servicios públicos domiciliarios. Acompañamiento legal ante las diversas entidades públicas para el correcto desarrollo de los proyectos. Elaboración de respuestas pertinentes a los clientes internos y externos de la compañía y la elaboración de los distintos procesos jurídicos de la compañía para los proceso de certificación y auditorias. Elaboración de contratos de obra y liquidación de los mismos.

# PEDRO GÓMEZ Y CÍA. S.A.

Departamento Jurídico. Cargo: Abogado Junior. Tipo de contrato: Laboral término indefinido.

Periodo: 22 de octubre de 2012 -14 de febrero de 2014.

**Funciones:** Elaboración de contratos de promesa de compraventa para inmuebles destinados a vivienda y comercio, elaboración de contratos de arrendamiento para inmuebles destinados a vivienda y comercio, elaboración de reglamentos de propiedad horizontal para copropiedades destinadas a vivienda y comercio, elaboración de manuales de vitrinismo, contestación de derechos de petición, apoyo jurídico a los diversos departamentos de la compañía, gestión en trámite de cancelaciones de hipoteca de mayor extensión, gestión en trámites de desenglobes y englobes de predios, gestión en trámites de desenglobe catastral, estudio de títulos, resolución de problemas jurídicos, atención a los usuarios externos.

## **OSPINAS Y CÍA. S.A.**

Departamento Jurídico. Cargo: Analista Jurídica. Tipo de contrato: Laboral término indefinido.

Periodo: 11 de octubre de 2.010 - 15 de octubre 2.012.

**Funciones:** Elaboración de contratos, elaboración y contestación de derechos de petición, apoyo jurídico a los diversos departamentos de la compañía, gestión en trámite de cancelaciones de hipoteca de mayor extensión, resolución de problemas jurídicos, atención a los usuarios externos, apoyo en la elaboración de minutas de compraventa y manejo de clientes externos.

# • IDIOMAS, HABILIDADES TECNOLÓGICAS E INTERESES PERSONALES

- Español (Nativo)
- Inglés (Avanzado, TOEFL)
- Manejo superior de las herramientas de Google Drive y Microsoft Office.
- Intereses Personales: Pilates, TRX, Yoga y Cocina.

#### • REFERENCIAS PERSONALES:

**JUAN MANUEL GONZALEZ**. Abogado – Socio Fundador.

Pinilla González y Prieto Abogados.

Celular: 3143336421

**GERMAN ACOSTA FUENTES**. Abogado - Director Jurídico.

Ospinas y Cía. S.A.

Teléfono: (1) 3267060. Extensión 145.

**VICTOR IBARRA PALACIOS**. Abogado – Director Jurídico.

Arias Serna y Saravia S.A.

Teléfono: (1) 2570266. Extensión 502.

**JOSE SEBASTIAN CACERES**. Abogado - Subgerente Jurídico.

Prabyc Ingenieros S.A.S. Celular: 3165256698.

**JOSÉ HERNAN ARIAS.** Abogado – Director jurídico.

Amarilo S.A.

Teléfono: 6340000.